---
title: "0813317_江詠筑_HW6"
author: "江詠筑"
date: "2021/11/12"
output: html_document
---

## 1. Build different regression models.

### step 1 install packages
載入需要的套件
```{r}
options(scipe=999)
library(ggplot2)
library(MLmetrics)
library(psych)
library(rpart.plot)
library(forecast)
library(car)
library(lubridate)
library(tidyverse)
library(relaimpo)
library(RColorBrewer)
list.files(path = "../input")
```

### step 2 load and analysis the requiring data  
載入資料 這次選用前面作業也曾經做過的 Washington DC data set 繼續共享單車需求預測的研究主題
```{r}
df <- read.csv("day.csv",header = T)
```

還是不免俗地做一下基本的資料分析，這也是為了找出要用哪些變數建模必要的步驟

```{r}
dim(df)
```
```{r}
head(df)
```

挑出建模要用到的變數

```{r}
df["day"]<-day(df$dteday)
df["year"]<-year(df$dteday)
```

```{r}
describe(df)
```



```{r}
df <- df %>% dplyr::select(-c(instant,dteday,casual,registered))
```

```{r}
df <- df %>% filter(year==2011)
```

```{r}
df <- df %>% dplyr::select(-c(year,yr))
```

列出建模要用到的變數名稱
```{r}
names(df)
```
```{r}
df$season <- factor(df$season)
df$mnth <- factor(df$mnth)
df$holiday <- factor(df$holiday)
df$weekday <- factor(df$weekday)
df$workingday <- factor(df$workingday)
df$weathersit <- factor(df$weathersit)
df$day <- factor(df$day)
```

```{r}
str(df)
```

透過相關係數及散布圖嘗試找尋變數間的關係，以方便後面建模；結論與前幾次作業類似，所以不再贅述
```{r}
cor(df[,c(7,8,9,10,11)])
```

```{r}
scatterplotMatrix(df[,c(7,8,9,10,11)],col="lightblue")
```
#### 總結: 需求受到 Season, Month, Day and Weather Conditions 影響最大
```{r}
par(mfcol = c(2,2))
hist(df$cnt,main="Histogram of Demand",xlab = "Demand",col="orange")
box()
hist(df$temp,main="Histogram of Temperature",xlab = "Temp",col="steelblue")
box()
hist(df$hum,main="Histogram of Humidity",xlab = "Hum",col="steelblue")
box()
hist(df$windspeed,main="Histogram of Wind Speed",xlab = "Wind Speed",col="steelblue")
box()
```

將數值型變數和類別型變都正規畫成0~1的數再建模

```{r}
df <- df %>% dplyr::select(-atemp)
```

建立linear regression模型
```{r}
summary(lm(log(cnt)~.,data = df))
```

一般的 p 值小於 2.2e-16，但是模型中有一些個體變量並不顯著，為了去除它們並只保留具有最高顯著性的那些，使用函數 stepAIC

```{r}
lr_model = lm(cnt~.,data = df)
```

根據這個函數的結果，最好的線性模型如下：
```{r}
lr_model <-lm(cnt ~ season + mnth + holiday + weathersit + temp + hum + windspeed,data = df)
```

The Multiple R-squared is about 84%
```{r}
summary(lr_model)
```
```{r}
library(MASS)
step <- stepAIC(lr_model, direction="both",steps = 250)
step$anova # display result
```

## 2. Draw and explain the results from your models.
測試 LR 模型
```{r}
newdata <- df %>% select_("season","mnth","holiday","weathersit","temp","hum","windspeed")
predictions <- predict(lr_model,newdata = newdata)
head(predictions)
```

The model to predict cycle usage based on temperature is as follows:cnt = 1214.6 + (6640.7 * temp)


其他模型性能指標
```{r}
par(mfcol=c(2,1))
hist(predictions-df$cnt,col="steelblue",main = "Histogram of residuals",xlab = "Predicted-Observed")
grid()
box()
plot(df$cnt,predictions,xlab="Demand",ylab="Prediction",main="Scatterplot of Demand Vs Prediction",col="tomato",pch=15)
grid()
```

## 3. Discussion of results by cross validation. 

可以注意到紅線（預測）如何模仿藍線（觀察）

```{r}
plot(df$cnt[1:365],type='l',col="blue",main = "Observed Vs Predicted",ylab = "Daily Demand")
lines(predictions[1:365],col="red")
legend(0, 6000, legend=c("Observed", "Predicted"),col=c("blue", "red"),lty = 1,box.lty = 0)
grid()
```



```{r}
print("R^2 Score :")
print(R2_Score(y_pred =predictions ,y_true = df$cnt))
print("RMSE: ")
print(RMSE(y_pred =predictions ,y_true = df$cnt))
```
模型的誤差約為每天 551 個單位，約為標準差的 40%

## 結論
* 該模型可以作為基線與更高級的模型或算法進行比較
* 可以使用非線性或時間序列方法改進此模型
* 需求受季節、月份和天氣條件等因素影響
