---
title: "0813317_江詠筑_HW3"
author: "江詠筑"
date: "2021/10/13"
output: html_document
---

## Something about HW3
*  Use R or the other software to analyze the data set with missing data (NA) that you select
*  Try to solve the issues of missing values and the other types of data errors
*  Explain the results you obtain
*  Discuss possible problems you plan to investigate for future studies

## TOPIC : [Bike Sharing in Washington D.C. Dataset](https://www.kaggle.com/marklvl/bike-sharing-dataset)
在前幾次的作業我都使用**每天一筆**的資料來分析，但覺得資訊過於分散而且不即時，對於未來想進行共享單車需求預測的幫助不大，所以這次選擇使用**每小時一筆**的各個特徵及租借量資料來做分析。

### 將這次的作業分成三個部分 :
(1) Read and view data
(2) Data cleaning and generalized
(3) Conclusion and future planning

## (1) Read and preview data
The data contain the values of 17 variables every hour in two years (Total 17379 objectives) 
* Read data ( 不知道為甚麼html檔會全列出來 要麻煩您往後滑17379列>< )
```{r}
data <- read.csv("hour.csv"); data #read csv file
```

* preview data (這裡跟前面作業相同，同樣是影響共享單車需求之17個變數的每小時資訊，只是記錄頻率從每天變成每小時)
```{r}
class(data)
str(data)
data[c(1, 2, 3, 4, 5), ]
data[1:5, ]
```

與每天記錄的資料比較，以小時記錄的資料多了"hr"的變數。其餘內容都與之前作業相似，所以針對上次作業觀察到可能有missing data的windspeed變數，再進行一次preview，觀察是否與上次有相同不合理數值存在。

```{r windspeed}
summary(data$windspeed)
```

最小值仍有"0"出現，因為風速絕對是大於零，所以推測windspeed變數有missing data，下一步會將等於零的不合理數值挑出來

## (2) Data cleaning and generalized

* data cleaning
因為我使用的資料庫數據很多(17379筆)，所以我選擇把不合理的windspeed數據整列刪除。
```{r}
# 因為風速不可能等於零
# 所以一定有遺失或沒記到的資料，為了避免影響之後預測結果，應先整理或刪除
data <- data[which(data$windspeed != 0.0000),]
```

* data generalized
因為蒐集到的資料是已經被正規化為0~1之間的數，但為了分析研究的方便，我選擇還原成常規(平常使用的規格)
```{r}
# 將介於0~1的環境溫度還原成攝氏溫度
data$env.temp = data$temp*(39+8) - 8
head(data)
is.integer(data)
is.null(data)
```
```{r}
# 將介於0~1的濕度還原回相對濕度
data$humidity = data$hum*100
summary(data$humidity)
```

```{r}
# 將介於0~1的風速還原(伸縮)
data$wsp = data$windspeed*67
summary(data$wsp)
```

## (3) Conclusion and future planning

這次的作業我首先針對所有變數進行全覽，再一一檢查，發現windspeed變數有不合理的狀況產生，因為數據夠多所以選擇以簡單的刪除方法處理；至於一些數值被正規化可能不方便分析的問題，我也以數學公式還原成常規尺度。這兩次作業已經將共享單車需求量與各變數的關係做基礎的理解了，期望下次可以針對不同群體(有無會員)的租借量去做更進一步的多變量分析。 針對類別行變數也考慮以卡方檢定來做檢定。
```{r}
#bike rentals vs. wind speed
wsp = aggregate(cnt~wsp, mean, data = data)
plot(wsp$wsp, wsp$cnt, col = "#33658A", lwd = 2.5,
     xlab = "wind speed(kmph)", ylab = "no. of bicycles", main = "Average bike rentals vs. wind speed",
    cex.main = 2, cex.lab = 1.5, cex.axis = 1.5, cex = 1.2)
```

可以看到經過data cleaning 後 風速的資料的圖形已經變得很正常，沒有不合理的點。也可準確地說明風速與共享單車租借量有關係，但是否有因果性還要下回以更多角度分析驗證。